【裁判字號】    97,易,1057
【裁判日期】    971219
【裁判案由】    竊盜
【裁判全文】
臺灣桃園地方法院刑事判決              97年度易字第1057號
公  訴  人  臺灣桃園地方法院檢察署檢察官
被      告  丙○○
上列被告因竊盜案件，經檢察官提起公訴（97年度偵字第23392
號），被告於準備程序中就被訴事實為有罪之陳述，經本院裁定
進行簡式審判程序，茲判決如下：
    主  文
丙○○犯如附表編號一及編號四所示二件攜帶兇器竊盜既遂罪，
均累犯，均處有期徒刑柒月，扣案螺絲起子壹支沒收；又犯如附
表編號二及編號三所示二件攜帶兇器竊盜未遂罪，均累犯，均處
有期徒刑肆月，扣案螺絲起子壹支沒收。應執行有期徒刑壹年陸
月，並於刑之執行完畢前，令入勞動處所強制工作參年，扣案螺
絲起子壹支沒收。
    事  實
一、丙○○前曾受下列罪刑宣告及刑之執行完畢情形，竟仍不知
    悔改：
  (一)丙○○於民國88年間因竊盜案件，經臺灣士林地方法院以88
    年度易字第929 號判決判處有期徒刑1 年2 月，緩刑4 年確
    定；又於89年間因竊盜案件，經臺灣臺北地方法院以89年度
    易字第1308號判決判處有期徒刑7 月確定，入監執行，刑期
    自90年2 月6 日起算，並經同院以90年度撤緩字第10號撤銷
    上開緩刑之宣告後，接續上揭有期徒刑7 月後執行有期徒刑
    1 年2 月，嗣於91年4 月8 日假釋出監，所餘刑期交付保護
    管束。然於91年間又因竊盜案件，經臺灣臺北地方法院以92
    年度簡字第172 號簡易判決判處有期徒刑5 月確定後，經撤
    銷上揭假釋處分，於92年5 月28日起送監執行殘刑有期徒刑
    6 月6 日後，接續執行上開有期徒刑5 月，迄93年5 月3 日
    縮刑期滿執行完畢。
  (二)又於93年間因竊盜案件，經本院以93年度壢簡字第1645號簡
    易判決判處有期徒刑5 月確定，刑期自94年10月14日起算，
    於95年3 月13日縮刑期滿執行完畢。
  (三)另於95年間因竊盜案件，經本院以95年度易字第763 號判決
    判處有期徒刑1 年4 月確定，經減刑為有期徒刑8 月確定後
    入監執行，刑期自95年9 月4 日起算，嗣於96年7 月16日縮
    刑期滿執行完畢。
  (四)再於96年間因竊盜案件，經臺灣板橋地方法院以96年度易字
    第2924號判決判處應執行有期徒刑10月確定後入監執行，刑
    期自96年12月7 日起算，嗣因縮刑期滿及羈押折抵112 日而
    於97年6 月17日執行完畢。
二、丙○○分別基於意圖為自己不法所有之犯意，於97年11月1
    日凌晨1 時許，在桃園縣平鎮市○○路49巷對面之牆邊，持
    其所有足以傷害人之生命、身體，客觀上可供兇器使用之螺
    絲起子1 支，先後敲破如附表編號1 至4 號所示車號之自小
    客車右前車窗後，開門進入車內行竊，丙○○在每輛車內行
    竊之時間約3 分鐘，其中丙○○僅在附表編號1 、4 號所示
    自小客車內分別竊得甲○○所有之七星牌香菸、紅塔山香菸
    、長壽香菸各1 包（價值共約新臺幣—下同—180 元）及乙○○所有之現金92元硬幣等物，另在附表編號2 、3 號所示
    自小客車內搜尋財物後，均未竊得有價值之物品而未得逞（
    上開車輛之車窗遭毀損部分，均未經告訴，亦未據起訴）。
    嗣為警於同日凌晨1 時30分許，在桃園縣平鎮市○○路49巷
    對面圍牆邊，當場查獲丙○○，同時扣得丙○○所有供犯罪
    使用之螺絲起子1 支，因而查悉上情。
三、案經桃園縣政府警察局中壢分局報告臺灣桃園地方法院檢察
    署檢察官偵查起訴。丙○○於準備程序中為有罪之陳述，經
    本院裁定行簡式審判程序。
    理  由
甲、程序方面：
一、按除簡式審判程序、簡易程序及第376 條第1 款、第2 款所
    列之罪之案件外，第1 審應行合議審判，96年7 月4 日修正
    公布之刑事訴訟法第284 條之1 定有明文。查本案被告丙○○涉犯竊盜案件，經檢察官提起公訴，其所犯為刑事訴訟法
    第376 條第2 款所列之罪，揆諸上開規定，第1 審無庸行合
    議審判，合先敘明。
二、次按被告以外之人於審判外之言詞或書面陳述，除法律有規
    定者外，不得作為證據。前項規定，於法院以簡式審判程序
    或簡易判決處刑者，不適用之，刑事訴訟法第159 條定有明
    文。查本案被告丙○○所涉犯之竊盜案件，經檢察官提起公
    訴，其於本院審理中就被訴事實為有罪之陳述，經法官告知
    簡式審判程序之旨，並聽取公訴人、被告之意見後，經本院
    裁定進行簡式審判程序，且無刑事訴訟法第159 條第1 項規
    定之適用，合先敘明。
乙、實體方面：
一、上開時地犯罪事實，業據被告丙○○於警詢、偵查中及本院
    審理中自白不諱，並經被害人戊○○、丁○○、甲○○、乙○○於警詢中指述遭竊情節明確，且有警方查獲被告之搜索
    扣押筆錄暨扣押物品目錄表1 份、被害人甲○○、乙○○分
    別出具之贓物認領保管單各1 紙、現場照片8 幀及查獲物照
    片2 幀等證據附卷可稽，且有被告持以竊盜之螺絲起子1 支
    扣案可佐，互核均相符，由此足徵被告所為任意性自白，核
    與事實相符，足堪採信。至被告雖於本院97年11月26日訊問
    中供稱：其在第1 輛車、第4 輛車內未竊得任何財物，在第
    2 輛車內竊得香菸，在第3 輛車內竊得現金92元，其不記得
    所偷之第1 輛車之車號等語在卷，惟查，被告業於警詢中明
    確陳述其竊盜如附表編號1 至4 號所示車輛之先後順序及竊
    得物品情形明確，此觀諸被告之警詢筆錄記載即明（見同上
    偵查卷第12頁），且警方製作筆錄之時間係在被告實行完上
    開竊盜犯行後相隔6 小時之97年11月1 日上午7 時許，被告
    於犯罪後僅隔6 小時所為之警詢陳述，料係其對犯罪行為之
    記憶較為清楚所為，故本院認為被告所為4 次攜帶兇器竊盜
    犯行之實行順序，應依序如附表編號1 至4 號所示，較為正
    確。綜上所述，被告所涉上開2 次攜帶兇器竊盜既遂犯行及
    2 次攜帶兇器竊盜未遂犯行，均事證明確，洵堪認定，均應
    依法論科。
二、按刑法第321 條第1 項第3 款之攜帶兇器竊盜罪，所謂兇器
    之種類並無限制，凡客觀上足對人之生命、身體、安全構成
    威脅，具有危險性之兇器均屬之，且只須行竊時攜帶此種具
    有危險性之兇器為已足，並不以攜帶之初有行兇之意圖為必
    要。本案被告丙○○於上揭時地竊盜時所使用之螺絲起子1
    支，為一端係塑膠握把，他端為尖銳之長型鐵器，質地堅硬
    ，此觀諸卷附警方查扣物品照片即明（見97年度偵字第2339
    2 號偵查卷第47頁下幅照片），審酌前開螺絲起子客觀上足
    以殺傷人之生命、身體，為具有危險性之兇器，故核被告就
    附表編號1 、4 號所為，係犯刑法第321 條第1 項第3 款之
    攜帶兇器竊盜既遂罪，就附表編號2 、3 號所為，係犯刑法
    第321 條第2 項、第1 項第3 款之竊盜未遂罪。被告於攜帶
    兇器竊盜如附表編號2 、3 號所示車輛內之財物之際，因未
    搜尋到有價值之財物致未能竊盜任何財物得逞，為未遂犯，
    爰依刑法第25條第2 項規定減輕其刑。又被告所犯4 罪，犯
    罪個別，行為互殊，顯係基於各別犯意為之，應分論併罰。
    另被告前曾受上揭事實欄「一」所載罪刑宣告及刑之執行完
    畢情形，有臺灣高等法院被告前案紀錄表1 份在卷可稽，其
    於受有期徒刑執行完畢後，5 年內故意再犯本案4 件有期徒
    刑以上之罪者，均為累犯，均應依刑法第47條規定，加重其
    刑，並均先加後減之。爰審酌被告犯攜帶兇器竊盜罪之犯罪
    動機及目的均係為竊取他人錢財供己使用、犯罪之手段係以
    攜帶兇器方式竊盜4 次、被告之智識程度為國中肄業、生活
    狀況為未婚，為本院羈押前居無定所，僅以打工發海報維生
    及其犯罪後坦承犯行不諱，犯罪後態度良好等一切情狀，分
    別量處如主文所示之刑，並定其應執行之刑，以示懲儆。至
    扣案螺絲起子1 支，為被告所有用以犯上揭4 次犯行使用之
    物，業經被告陳明在卷，為被告所有供犯罪使用之物，本院
    爰依刑法第38條第1 項第2 款規定，在被告所為4 次犯行之
    主文項下及應執行刑之主文項下，均予宣告沒收。
三、末按，十八歲以上之竊盜犯、贓物犯，有犯罪之習慣者，得
    於刑之執行前，令入勞動場所強制工作。竊盜犯贓物犯保安
    處分條例第3 條第1 項就此定有明文。查被告除於犯本案前
    曾有上揭事實欄「一」所載各次竊盜罪刑宣告及刑之執行完
    畢情形外，另於97年6 月22日因竊盜案件，經本院以97年度
    桃簡字第3219號簡易判決判處有期徒刑6 月確定（尚未執行
    ）後，又犯本案2 件攜帶兇器竊盜既遂及2 件攜帶兇器竊盜
    未遂犯行，顯見被告歷次所犯竊盜犯行，縱經假釋之寬典及
    刑罰執行之應報、教化，仍未收其矯治之效，實可認有竊盜
    之犯罪習慣無訛，其所為竊盜犯罪，嚴重影響社會治安，認
    有令其強制工作，習得技藝，矯治惡習，俾適應社會生活之
    必要，況被告就本案所為犯行，業經本院宣告應執行有期徒
    刑1 年6 月之刑罰，乃審酌上情，併參酌檢察官起訴書所為
    請求宣付強制工作之內容，爰依竊盜犯贓物犯保安處分條例
    第3 條第1 項規定，諭知於刑之執行前，令入勞動處所強制
    工作3 年，以資矯治惡習。
據上論斷，應依刑事訴訟法第284 條之1 、第273 條之1 第1 項
、第299 條第1 項前段，刑法第321 條第1 項第3 款、第2 項、
第25條第2 項、第47條第1 項、第51條第5 款、第38條第1 項第
2 款，竊盜犯贓物犯保安處分條例第3 條第1 項、第4 條、第5
條第1 項前段，刑法施行法第1 條之1 第1 項、第2 項前段，判
決如主文。
本案經檢察官陳國安到庭執行職務。
中    華    民    國    97    年    12    月    19    日
                  刑事第九庭      法  官  胡芷瑜
以上正本證明與原本無異。
如不服本判決應於收受判決後10日內向本院提出上訴書狀，並應
敘述具體理由。其未敘述上訴理由者，應於上訴期間屆滿後20日
內向本院補提理由書 (均須按他造當事人之人數附繕本)「 切勿
逕送上級法院」。
                                  書記官  張懿昀
中    華    民    國    97    年    12    月    19    日
附錄論罪科刑依據之法條：
刑法第321條（加重竊盜罪）
犯竊盜罪而有左列情形之一者，處 6 月以上、 5 年以下有期徒
刑：
一、於夜間侵入住宅或有人居住之建築物、船艦或隱匿其內而犯
    之者。
二、毀越門扇、牆垣或其他安全設備而犯之者。
三、攜帶兇器而犯之者。
四、結夥三人以上而犯之者。
五、乘火災、水災或其他災害之際而犯之者。
六、在車站或埠頭而犯之者。
前項之未遂犯罰之。
附表（被告之犯行明細）
┌─┬───┬───────┬──────┬──────┬──────┐
│編│被害人│犯罪時間及地點│被破壞之車輛│  被竊物品  │本院量刑結果│
│號│      │              │            │            │            │
├─┼───┼───────┼──────┼──────┼──────┤
│1.│甲○○│97年11月1 日上│車號6F-7527 │七星牌香菸、│有期徒刑7 月│
│  │      │午1 時許，在桃│號自小客車  │紅塔山香菸、│            │
│  │      │園縣平鎮市龍德│            │長壽香菸各1 │            │
│  │      │路49巷對面牆邊│            │包，價值共約│            │
│  │      │之車輛停車處  │            │180元       │            │
├─┼───┼───────┼──────┼──────┼──────┤
│2.│丁○○│97年11月1 日上│車號3873-TS │未竊得任何財│有期徒刑4月 │
│  │      │午1 時3 分許，│號自小客車  │物          │            │
│  │      │地點同上      │            │            │            │
├─┼───┼───────┼──────┼──────┼──────┤
│3.│戊○○│97年11月1 日上│車號V8-5432 │未竊得任何財│有期徒刑4月 │
│  │      │午1 時6 分許，│號自小客車  │物          │            │
│  │      │地點同上      │            │            │            │
├─┼───┼───────┼──────┼──────┼──────┤
│4.│乙○○│97年11月1 日上│車號G3-7587 │現金92元之硬│有期徒刑7月 │
│  │      │午1 時9 分許，│號自小客車（│幣          │            │
│  │      │地點同上      │車主：夏英忠│            │            │
│  │      │              │）          │            │            │
└─┴───┴───────┴──────┴──────┴──────┘


司法院資訊處製作；財團法人民間司法改革基金會備份。
